臺灣板橋地方法院刑事判決　　　　　　　　　　　　九十二年度易字第二六五九號
　　公　訴　人　臺灣板橋地方法院檢察署檢察官
　　被　　　告　甲○○
右列被告因違反毒品危害防制條例案件，經檢察官提起公訴（九十二年度毒偵字第二
一五八號），本院依簡式審判程序審理，判決如左：
    主  文
甲○○施用第二級毒品，累犯，處有期徒刑柒月，扣案之安非他命拾壹包（共淨重
貳拾柒公克) 沒收銷毀。
    事  實
一、甲○○曾因違反毒品危害防制條例施用毒品案件，經臺灣板橋地方法院檢察署檢
    察官聲請本院以八十八年度毒聲字第六九六六號裁定送勒戒處所觀察、勒戒後，
    無繼續施用毒品之傾向，由臺灣板橋地方法院檢察署檢察官於民國八十八年十一
    月二十九日以八十八年度毒偵字第二三三八號處分不起訴後，又於八十八年間因
    施用毒品，經臺灣臺北地方法院以八十八年度毒聲字第三二五三號裁定送勒戒處
    所觀察勒戒後，認有繼續施用毒品之傾向，該院再依聲請以八十九年度毒聲字第
    二二二號裁定令入戒治處所施以強制戒治一年，而甲○○上述施用毒品安非他命
    犯行，另經臺灣臺北地方法院以九十年度易字第二○○號判決判處有期徒刑五月
    確定，又其另因違反毒品危害防制條例轉讓毒品案件，經本院以八十九年度訴字
    第二四一號判處有期徒刑七月確定，前開二罪之刑，嗣經臺灣臺北地方法院以九
    十一年度聲字第四二七號裁定應執行有期徒刑十一月，經提起抗告，復經臺灣高
    等法院以九十一年度抗字第一八八號駁回抗告確定，而於九十一年十二月二十五
    日執行完畢，詎其出監後仍未戒除惡習，明知安非他命屬毒品危害防制條例規定
    禁止持有、施用之第二級毒品，竟於九十二年六月二十四日施用第二級毒品安非
    他命一次。嗣於同年六月二十五日晚上九時十分許，在臺北縣中和市○○路三十
    之二號二樓居所內為警查獲，並在前開處所內扣得安非他命三十一包 (共淨重二
    十七公克) 。
二、案經臺北縣政府警察局三重分局報請臺灣板橋地方法院檢察署檢察官偵查起訴，
    本院於準備程序進行中，甲○○就被訴事實為有罪之陳述，經告知簡式審判程序
    之旨，並聽取各當事人之意見後，裁定進行簡式審判程序。
    理  由
一、右揭犯罪事實業據被告甲○○坦承不諱，且被告為警查獲後經警採取之尿液，經
    煙毒尿液檢驗報告一紙在卷足憑，此外，並有在中和市○○路三十之二號二樓被
    告居所內查獲之安非他命三十一包 (共淨重二十七公克) 扣案可資佐證，被告施
    用毒品安非他命之犯行已明。又查被告曾因違反毒品危害防制條例施用毒品案件
    ，經臺灣板橋地方法院檢察署檢察官聲請本院以八十八年度毒聲字第六九六六號
    裁定送勒戒處所觀察、勒戒後，無繼續施用毒品之傾向，由臺灣板橋地方法院檢
    察署檢察官於八十八年十一月二十九日以八十八年度毒偵字第二三三八號處分不
    起訴後，又於八十八年間因施用毒品，經臺灣臺北地方法院以八十八年度毒聲字
    第三二五三號裁定送勒戒處所觀察勒戒後，認有繼續施用毒品之傾向，該院再依
    聲請以八十九年度毒聲字第二二二號裁定令入戒治處所施以強制戒治一年，強制
    戒治已執行完畢，而其上述施用毒品安非他命犯行，另經臺灣臺北地方法院以九
    十年度易字第二○○號判決判處有期徒刑五月確定等情，亦有臺灣高等法院被告
    全國前案紀錄表及臺灣板橋地方法院檢察署八十八年度毒偵字第二三三八號不起
    訴處分書、臺灣臺北地方法院九十年度易字第二○○號刑事判決各一件附卷可參
    ，從而，事證明確，被告犯行洵堪認定。
二、查被告行為後，新修正之毒品危害防制條例（以下簡稱：新法）業於九十三年一
    月九日施行（該條例於九十二年七月九日修正公布，依該條例第三十六條規定，
    自公布後六個月施行），關於三犯施用毒品者，依修正前毒品危害防制條例（以
    下簡稱：舊法）第二十條第三項前段規定，即得依法追訴、審判，而依新法第二
    十三條規定，只要曾經觀察勒戒或強制戒治執行完畢釋放後，五年內再犯施用毒
    品之罪，檢察官即得依法追訴。由於被告前經本院裁定送勒戒處所觀察、勒戒後
    ，無繼續施用毒品之傾向，由臺灣板橋地方法院檢察署檢察官處分不起訴後，又
    因施用毒品，經臺灣臺北地方法院裁定送勒戒處所觀察勒戒後，認有繼續施用毒
    品之傾向，該院再依聲請裁定令入戒治處所施以強制戒治一年，強制戒治已執行
    完畢，被告於五年內再犯本案施用毒品之罪，因此，無論依新法抑或舊法之規定
    ，本案均得由檢察官依法追訴並由法院依法審判。再者，比較新舊法，新法與舊
    法關於施用第一、二級毒品之刑罰規定，不論條次、犯罪構成要件、法定刑度均
    無變更，依刑法第二條第一項前段，應適用裁判時之新法。是核被告所為，係犯
    修正後毒品危害防制條例第十條第二項之施用第二級毒品罪，其於施用安非他命
    前之持有安非他命之犯行，為高度之施用行為所吸收，不另論罪。查被告有如事
    實欄所示之前科紀錄，有臺灣高等法院被告全國前案紀錄表一件在卷可稽，其於
    前案九十一年十二月二十五日執行完畢後，五年內再犯本件行使偽造私文書之有
    期徒刑以上之罪，為累犯，應依法加重其刑。爰審酌被告之素行狀況、犯罪動機
    、手段、目的，暨其施用安非他命所生危害實以自戕健康為主，於他人尚無明顯
    重大危害，及其犯罪後態度等一切情狀，量處如主文所示之刑。扣案之安非他命
    三十一包 (共淨重二十七公克) 屬第二級毒品，應依毒品危害防制條例第十八條
    第一項前段規定，宣告沒收銷毀之。至於另扣案之分裝袋十七個、吸食器二組及
    電子磅秤一台，因無積極證據證明該等物品係被告所有供施用毒品犯罪所用之物
    ，爰不併為沒收之諭知。
三、移送併案 (臺灣板橋地方法院檢察署九十二年度毒偵字第三二五四號) 意旨略以
    ：被告基於施用毒品之犯意，於九十二年九月二十九日晚上某時，在中和市○○
    路六三七巷四十四弄二號二樓施用第二級毒品安非他命，並扣得海洛因一包淨重
    ○‧三公克、安非他命吸食器一組，因認被告涉有毒品危害防制條例第十條第二
    項之施用第二級毒品罪嫌及同條例第十一條第一項之持有第一級毒品罪嫌。按「
    連續數行為而犯同一之罪名者，以一罪論」，刑法第五十六條前段固有明文規定
    ，然按連續犯之所謂出於概括犯意，必須其多次犯罪行為自始均在一個預定犯罪
    計劃以內，出於主觀上始終同一犯意之進行，若中途另有新犯意發生，縱所犯為
    同一罪名，究非連續其初發的意思，即不能成立連續犯（最高法院七十年臺上字
    第六二九六號判例意旨參照）。而行為人先後多次行為，是否係基於一個初發之
    概括犯意，或係中途另起新犯意，應以行為人各次行為之情況、起因，參諸行為
    人之供述，綜合判斷之。查被告於九十二年六月二十五日晚上九時十分許，在中
    和市○○路三十之二號二樓為警查獲後，其於翌日 (同年六月二十六日) 經臺灣
    板橋地方法院檢察署檢察官聲請，本院已以有勾串之虞，且所涉犯為最輕本刑五
    年以上有期徒刑之罪，而裁定予以羈押，有本院押票在卷可按，則被告既已因涉
    重罪遭羈押在案，其焉能預期將會停止或撤銷羈押？如何預期何時可以出所？如
    何期待猶能出所後再犯，而謂此係基於主觀上始終同一之概括犯意為之？從而，
    被告嗣於九十二年七月十八日獲釋 (見卷附之在監
    期，難認被告嗣後於九十二年九月二十九日所為之施用安非他命行為與本案九十
    二年六月二十四日之施用安非他命行為是出於概括犯意為之，自非連續犯。又被
    告於九十二年九月二十九日涉犯毒品危害防制條例第十一條第一項之持有第一級
    毒品罪嫌，與本案已起訴部分犯罪構成要件不同，尤無裁判上一罪關係之可言，
    是移送併辦部分與被告之本案犯行應不成立連續犯，無裁判上一罪關係，非起訴
    效力所及，應移還臺灣板橋地方法院檢察署檢察官另行處理，附此敘明。
據上論斷，應依刑事訴訟法第二百七十三條之一第一項、二百九十九條第一項前段，
毒品危害防制條例第十條第二項、第十八條第一項前段，刑法第十一條前段、第二條
第一項前段、第四十七條，判決如主文。
本案經檢察官楊仲農到庭執行職務。
中      華      民      國    九十三    年      三      月    二十六    日
                                  臺灣板橋地方法院刑事第十五庭
                                      法  官  戴  嘉  清
右正本證明與原本無異。
如不服本判決，應於判決送達後十日內，向本院提出上訴狀。
                                      書記官  陳  春  銘
中      華      民      國    九十三    年      三      月     三十     日
附表本案論罪科刑法條全文：
毒品危害防制條例第十條
施用第一級毒品者，處六月以上五年以下有期徒刑。
施用第二級毒品者，處三年以上有期徒刑。
